# 关于子公司接受少数股东投资形成的资本公积在合并报表中的列报

提问人：yyma2012bxy 时间：2019-05-30 10:16:11
我想请教一个问题, 在一个上市公司的会计差错更正的公告中,称:因子公司接受少数股东的投资形成的资本公积,在合并报表中权益法核算时放在其他综合收益, 这样合适吗, 理由是从母公司的角度并没有接受投资, 这样合适吗? 那么子公司接受少数股东的投资形成的资本公积-股本溢价, 在合并表中是放在资本公积-股本溢价还是资本公积-其他, 还是其他综合收益?

回答人：chenyiwei
子公司接受少数股东投资但母公司不丧失对其控制权，由此导致的合并报表层面资本公积属于股本溢价，不是其他资本公积，更不是其他综合收益。